【裁判字號】    99,訴,786
【裁判日期】    990831
【裁判案由】    違反毒品危害防制條例
【裁判全文】
臺灣屏東地方法院刑事判決               99年度訴字第786號
公  訴  人  臺灣屏東地方法院檢察署檢察官
被      告  甲○○
上列被告因違反毒品危害防制條例案件，經檢察官提起公訴（99
年度毒偵字第1255號），被告於本院準備程序中為有罪之陳述，
經合議庭裁定由受命法官獨任進行簡式審判程序，判決如下：
    主  文
甲○○施用第一級毒品，累犯，處有期徒刑壹年。又施用第二級
毒品，累犯，處有期徒刑捌月。應執行有期徒刑壹年陸月。
    事  實
一、甲○○前於民國88年間因施用毒品案件，經本院以88年度毒
    聲字第1772號裁定令入勒戒處所施以觀察、勒戒後，認有繼
    續施用毒品傾向，再經本院以88年度毒聲字第1998號裁定送
    戒治處所施以強制戒治，於90年1 月17日強制戒治期滿出所
    ，並由臺灣屏東地方法院檢察署檢察官以90年度戒毒偵字第
    21號為不起訴處分確定；復於90年間再因施用毒品案件，經
    本院以90年度毒聲字第235 號裁送戒治處所施以強制戒治，
    經裁定停止戒治，於90年7 月20日停止戒治處分，接續另案
    有期徒刑之執行，於91年2 月11日強制戒治期滿。另於92年
    間因違反貪污治罪條例案件，經本院92年度訴字第513 號判
    決判處有期徒刑10月確定；復於93年間再因施用毒品案件，
    經本院93年度訴字第662 號判決判處有期徒刑1 年2 月確定
    ，上開有期徒刑接續執行，於95年2 月12日縮刑期滿執行完
    畢。再於95、96年間分別因施用毒品案件，經本院分別以95
    年度訴字第911 號判決判處有期徒刑1 年8 月、8 月確定，
    96年度訴字第539 號判決判處有期徒刑1 年、8 月確定，上
    開案件均經減刑，並各定應執行刑後接續執行，於97年9 月
    25日縮短刑期假釋付保護管束出監，於98年1 月29日保護管
    束期滿假釋未經撤銷視為執行完畢。猶不知悔改，竟分別基
    於施用第一級毒品海洛因、第二級毒品甲基安非他命之犯意
    ，於99年4 月30日上午10時，在其屏東縣佳冬鄉玉泉村農場
    104 號住處，以針筒注射之方式，施用第一級毒品海洛因1
    次；復於99年5 月1 日下午2 時24分為警採尿時起回溯120
    小時內之某時，在上開住處，以將甲基安非他命置於玻璃球
    內以火燒烤後，吸取所產生煙霧之方式，施用第二級毒品甲
    基安非他命1 次。嗣於99年5 月1 日上午11時40分許，在其
    上址住處，因另案通緝為警查獲，經對其採尿送驗，結果呈
    嗎啡及甲基安非他命陽性反應，而悉上情。
二、案經屏東縣政府警察局枋寮分局報告臺灣屏東地方法院檢察
    署檢察官偵查起訴。
    理  由
一、本件被告甲○○所犯非死刑、無期徒刑、最輕本刑為3 年以
    上有期徒刑之罪，亦非高等法院管轄之第一審案件，而被告
    於本院行準備程序中就被訴事實為有罪之陳述，經告知被告
    簡式審判程序之旨並聽取當事人意見後，本院合議庭依刑事
    訴訟法第273 條之1 第1 項規定，裁定由受命法官獨任進行
    簡式審判程序，合先敘明。
二、上揭犯罪事實，業據被告於本院審理中坦承不諱，又被告為
    警查獲後所採集之尿液經送檢驗結果，呈嗎啡及甲基安非他
    命陽性反應，有台灣檢驗科技股份有限公司濫用藥物尿液檢
    驗報告、屏東縣政府警察局枋寮分局尿液採證編號姓名對照
    表各1 件在卷可稽。而被告前因施用毒品案件，經本院先後
    裁定觀察勒戒、強制戒治後，入戒治處所施以強制戒治，而
    於90年1 月17日執行完畢，復於93、95、96年間分別因施用
    毒品案件，經本院以93年度訴字第662 號判決判處有期徒刑
    1 年2 月、95年度訴字第911 號判決判處有期徒刑1 年8 月
    、8 月、96年度訴字第539 號判決判處有期徒刑1 年、8 月
    確定，此有臺灣高等法院被告前案紀錄表附卷可參，則被告
    於前案經強制戒治執行完畢後，於5 年內已經再犯，並經依
    法追訴處罰，雖本案施用毒品之時間在初犯釋放5 年後，惟
    被告既已先於「5 年內再犯」，顯見其再犯率甚高，原實施
    觀察、勒戒、強制戒治均已無法收其實效，而無5 年戒斷期
    之存在，參諸最高法院95年第7 次刑事庭會議意旨，自無再
    經觀察、勒戒及強制戒治之必要，而應由檢察官逕行起訴，
    是被告乃經強制戒治完畢釋放後，5 年內再犯施用毒品之犯
    行，至為灼然。綜上，足證被告前開自白與事實相符，罪證
    明確，犯行洵堪認定。
三、查海洛因及甲基安非他命分別係毒品危害防制條例第2 條第
    2項第1款、第2 款所列之第一級、第二級毒品。核被告所為
    ，係犯毒品危害防制條例第10條第1 項之施用第一級毒品罪
    及同條第2 項之施用第二級毒品罪。被告於施用毒品海洛因
    、甲基安非他命而持有各該毒品之低度行為，應分別為施用
    之高度行為所吸收，均不另論罪。被告所犯上開二罪，犯意
    各別，行為互殊，應分論併罰。被告有如事實欄所載之論罪
    科刑資料，亦有上開前案紀錄表可按，是被告於徒刑之執行
    完畢後5 年內故意再犯本件有期徒刑以上之二罪，均為累犯
    ，應分別加重其刑。爰審酌被告於強制戒治後，仍不知警惕
    ，不思尋求正當之身心發展，竟再施用足以導致精神障礙、
    性格異常，甚至造成生命危險之毒品，戕害一己之身心健康
    ，對社會治安可能之危害程度非微，惟其於犯罪後尚能坦承
    犯行，暨公訴人所建處刑度尚屬過重等一切情狀，分別量處
    如主文所示之宣告刑，並定其應執行之刑，以示懲儆。
據上論斷，應依刑事訴訟法第273條之1第1項、第299條第1 項前
段，毒品危害防制條例第10條第1 項、第2 項，刑法第11條前段
、第47條第1 項、第51條第5 款，判決如主文。
本案經檢察官曾士哲到庭執行職務。
中    華    民    國    99    年    8     月    31    日
                  刑事第四庭    法  官  蔡玉雪
以上正本證明與原本無異。
如不服本判決應於收受判決後10日內向本院提出上訴書狀，並應
敘述具體理由；其未敘述上訴理由者，應於上訴期間屆滿後20日
內向本院補提理由書（均須按他造當事人之人數附繕本）「切勿
逕送上級法院」。
中    華    民    國    99    年    8     月    31    日
                                書記官  許倬維
附錄論罪科刑法條：
毒品危害防制條例第10條
施用第一級毒品者，處6月以上5年以下有期徒刑。
施用第二級毒品者，處3年以下有期徒刑。

司法院資訊處製作；財團法人民間司法改革基金會備份。
